【裁判字號】    92,易,65
【裁判日期】    920521
【裁判案由】    竊盜
【裁判全文】
臺灣屏東地方法院刑事判決                            九十二年度易字第六五號
    公  訴  人  臺灣屏東地方法院檢察署檢察官
    被      告  丁○○
右被告因竊盜案件，經檢察官提起公訴（九十一年度偵字第五九七○號、第六三四九
號），本院判決如左：
     主  文
丁○○共同連續攜帶兇器竊盜，處有期徒刑陸月，如易科罰金，以參佰元折算壹日。
扣案之剪刀貳支，沒收。
     事  實
一、丁○○意圖為乙○○ (已審結)不法之所有，夥同乙○○連續於附表所示之時間
    、地點，趁無人注意之際，由乙○○持客觀上足供兇器之Ｔ型扳手及剪刀，以附
    表所示之方法，竊取戊○○等人停放於路旁之汽車內財物，嗣於九十一年十月十
    八日十二時許，在屏東市○○路上，為屏東縣警察局員警循線查獲，並起出部分
    竊得之財物及作案用之剪刀二支。
二、案經屏東縣警察局移送及屏東縣警察局屏東分局報告臺灣屏東地方法院檢察署檢
    察官偵查起訴。
     理  由
一、訊據被告丁○○固坦承與乙○○共同為附表編號二及四之犯行，惟矢口否認有為
    編號一及三之犯行，辯稱：編號一那件，當時是乙○○說要去找朋友，叫我載他
    去，我當時是在案發地點之公墓大門那邊等他，乙○○告訴我說他朋友住在那邊
    ，編號第三那件，我根本沒有去云云。經查：右揭犯罪事實，業據被告丁○○及
    同案被告乙○○於警局時供承綦詳，核與被害人戊○○、丙○○、甲○○、張聖
    明指訴情節大致相符。此外，復有扣案之剪刀二支、贓物認領保管單據一張及被
    告行竊地點之照片四張等在卷足資參佐。被告丁○○雖否認有為附表編號一、三
    之犯行，惟共同被告乙○○已供稱：確實與被告丁○○共同為編號一之犯行，且
    其下手行竊時，被告丁○○在旁把風等語，再由共同被告乙○○所供：行竊時均
    係臨時起意，行竊所用之Ｔ型扳手都是放在機車置物箱裡面等語，可見被告乙○○行竊前，曾打開機車置物箱起出Ｔ型扳手，倘被告乙○○真要前往找朋友，何
    需在三更半夜攜帶Ｔ型扳手前去，被告丁○○並非年幼無知之人，豈會對此一違
    反常情之行為未加聞問，是被告丁○○此部分所辯，顯不足採。再者，編號三之
    犯行，被告丁○○及洪銘方於本院審理中雖均否認有為此一不法行為，惟如前述
    ，本件被害人甲○○並未向警方報案，員警全憑被告二人之供詞，再向被害人訪
    查後始得知確有此一失竊案件，足認被告二人於警局之自白已有相當之可信度，
    況且，依共同被告乙○○所供承：其作案之手法，係沿街尋找行竊之對象等語，
    而編號二號及三號案發時段相近，地點又相去不遠，從地緣關係觀之，與被告乙○○所供之犯案手法完全相吻合，益證被告二人於警局之供詞，與事實相符，被
    告丁○○事後無理由翻異前供，顯為飾卸之詞，自不足採。本案事證已明，被告
    犯行洵堪認定。
二、按以自己共同犯罪之意思，參與實施犯罪構成要件以外之行為，或以自己共同犯
    罪之意思，事先同謀，而由其中一部分人實施犯罪之行為者，均為共同正犯。大
    法官會議解釋第一○九號可資參照。被告丁○○於乙○○行竊時，均在旁把風，
    核其所為，係犯刑法第三百二十一條第一項第三款之攜帶兇器竊盜罪。被告就上
    開犯行，與乙○○有犯意聯絡及行為分擔，皆為共同正犯。被告先後多次犯行，
    時間緊接，方法相同，觸犯構成要件相同之罪名，應依連續犯規定，論以一罪，
    惟因被告並非本案主謀，僅因誤交損友，於友人乙○○行竊時，因不知如何自保
    ，半推半就下始為其把風，是其惡性尚非重大，故不加重其刑。爰審酌被告明知
    其友人乙○○習於半夜外出伺機找尋行竊之對象，仍數次與之前往，惟被告除因
    公共危險罪曾被判處罰金三千元外，並無其他前科紀錄，素行尚稱良好，且被告
    並非本案主謀，事後亦未分得任何財物等情狀，量處如主文所示之刑，並諭知易
    科罰金之折算標準。扣案之剪刀二支，為共犯乙○○所有，供竊盜所有之用，業
    據乙○○於警局供承明確，應依法宣告沒收。另Ｔ型扳手因未扣案，且共犯乙○○供稱已丟棄，爰不為沒收之諭知。
三、公訴意旨另以：丁○○意圖為自己不法之所有，夥同乙○○，持客觀上可為兇器
    之Ｔ型扳手及剪刀，(一)於九十一年十月十五日凌晨二時三十分許，在屏東市○○○路臨水宮前，破壞車號不詳之黃色計程車門鎖，竊取車內硬幣三百八十五元及
    大哥大耳機一組；(二)又於翌日凌晨二時許，在屏東市○○路六十一巷正宗佛堂對
    面，破壞ＦＮ－７２４３號自小客車門鎖，竊取車內硬幣一百八十元。因認丁○○涉犯刑法第三百二十一條第一項第三款之加重竊盜罪嫌。按被告之自白，不得
    作為有罪判決之唯一證據，仍應調查其他必要之證據，以察其是否與事實相符。
    刑事訴訟法第一百五十六條第二項定有明文。訊據被告丁○○於警局及本院審理
    中固均坦承有為右揭犯行，惟公訴人所指此部分犯行，除被告自白外，並無其他
    證據，諸如被害人之指訴，及竊得之贓物可資參佐，依上說明，自無法僅以被告
    之自白即遽為不利之認定。惟公訴意旨認此部分與前揭論罪科刑部分，有連續犯
    關係，屬裁判上一罪，爰不另為無罪之諭知。
四、又臺灣高雄地方法院檢察署九十二年度偵字第五二一九號併案意旨略以：丁○○
    於九十一年十二月十六日二十四時許，在高雄縣大社鄉○○村○○路與三民路口
    ，乘葉先來不及注意之際，竊取葉先來所有之車號ＶＸＶ－１３２號機車，因認
    丁○○涉有竊盜犯行。訊據被告丁○○固坦承將葉先來所有之車號ＶＸＶ－１３
    ２號機車騎走，惟堅詞否認有竊盜犯行，辯稱：我與葉先來是朋友，機車是我向
    他借的，我已經把機車騎去還他了，他是因為我太久沒有騎回去還，才報案的等
    語。經查：依卷附警局筆錄所載日期，告訴人葉先來係九十一年十二月二十一日
    向高雄縣警察局仁武分局報案，再依告訴人於警局所述，機車係於九十一年十二
    月十六日遭被告騎走等語，倘告訴人之機車確遭被告竊走，告訴人何以遲至五日
  後始提出告訴，足認被告上開所辯尚非無據。又本案除告訴人片面指訴外，並無
    證據足證被告丁○○有圖為自己不法所有之犯意，無法與前揭論罪科刑部分論以
    裁判上一罪之連續犯關係，應退由原偵查機關處理。
據上論斷，應依刑事訴訟法第二百九十九條第一項前段、刑法第二十八條、第五十六
條前段、第三百二十一條第一項第三款、第三十八條第一項第二款、第四十一條第一
項前段、罰金罰鍰提高標準條例第二條，判決如主文。
本案經檢察官鄭伊鈞到庭執行職務
中      華      民      國    九十二    年      五     月    二十一     日
                                      臺灣屏東地方法院刑事第一庭
                                          法  官  包梅真
右正本證明與原本無異。
如不服本判決應於收受本判決送達後十日內向本院提出上訴書狀，其未敘述上訴理由
者，並得於提起上訴後十日內向本院補提理由書狀（均須按他造當事人之人數附繕本
 ）「切勿逕送上級法院」
                                          書記官  滕一珍
中    華    民    國     九十二      年      五      月       二十二    日
附錄法條：
刑法第三百二十一條第一項第三款
犯竊盜罪而有左列情形之一者，處六月以上、五年以下有期徒刑：
三  攜帶兇器而犯之者。
附表
┌─┬────┬────┬────┬────┬─────┬────┬───┐
│編│被告及共│犯罪時間│犯罪地點│犯罪方法│被害人姓名│被竊物品│備  考│
│號│犯 姓 名│        │        │        │          │        │      │
├─┼────┼────┼────┼────┼─────┼────┼───┤
│一│乙○○  │九十一年│屏東縣潮│破壞車門│戊○○    │戒子二只│戒子二│
│  │丁○○  │十月十四│州鎮第二│鎖六Ｋ─│          │硬幣約四│只已尋│
│  │        │日凌晨一│公墓旁  │２３２號│          │００元  │獲    │
│  │        │時      │        │大貨車  │          │        │      │
├─┼────┼────┼────┼────┼─────┼────┼───┤
│二│乙○○  │九十一年│屏東市自│破壞車門│丙○○    │硬幣約二│      │
│  │丁○○  │十月十五│由西路與│鎖六Ｋ─│          │五０元  │      │
│  │        │日凌晨二│建武路口│２６０號│          │        │   │
│  │        │時許    │        │大貨車  │          │        │      │
├─┼────┼────┼────┼────┼─────┼────┼───┤
│三│乙○○  │九十一年│屏東市建│破壞車門│甲○○    │硬幣約二│      │
│  │丁○○  │十月中旬│南路富門│鎖ＷＦ─│          │００元  │      │
│  │        │某日凌晨│飯店旁  │１５９７│          │        │      │
│  │        │一時卅分│        │號自小客│          │        │      │
│  │        │許      │        │車      │          │        │      │
├─┼────┼────┼────┼────┼─────┼────┼───┤
│四│乙○○  │九十一年│屏東市建│撬開車門│張聖明    │硬幣約二│      │
│  │丁○○  │十月十七│興南路卅│９Ｈ─４│          │五０元  │      │
│  │        │日凌晨一│九之一號│１９號大│          │        │      │
│  │        │時卅分許│前      │貨車    │          │        │      │
└─┴────┴────┴────┴────┴─────┴────┴───┘


司法院資訊處製作；財團法人民間司法改革基金會備份。
